【裁判字號】    99,審易,2047
【裁判日期】    990531
【裁判案由】    竊盜
【裁判全文】
臺灣高雄地方法院刑事判決            99年度審易字第2047號
公  訴  人  臺灣高雄地方法院檢察署檢察官
被      告  乙○○
上列被告因竊盜案件，經檢察官提起公訴（99年度偵字第11193
號），被告於準備程序中就被訴事實為有罪之陳述，經本院告知
簡式審判程序之旨，並聽取被告與公訴人之意見後，本院裁定進
行簡式審判程序，判決如下：
    主  文
乙○○犯攜帶兇器竊盜罪，累犯，處有期徒刑玖月。扣案十字起
子壹支、螺絲套筒壹支，均沒收之。
    事實及理由
一、犯罪事實：
    乙○○前於民國95年間因竊盜案件，經臺灣臺中地方法院以
    95年度易字第603 號判決判處有期徒刑1 年4 月確定，嗣經
    裁定減刑為有期徒刑8 月確定，於96年7 月16日縮刑期滿執
    行完畢。詎其猶不知悛悔，於99年3 月25日上午2 時許，行
    經高雄市○○區○○路16 3號前，見甲○○所有之車牌號碼
    ZC-246 0自小客車（下稱系爭車輛）停放該處，且副駕駛座
    車門未上鎖，竟意圖為自己不法之所有，逕以隨身攜帶客觀
    上足對人之生命、身體、安全構成威脅，可作為兇器使用之
    十字起子及螺絲套筒各1 支，破壞該車電門鎖加以發動之方
    式竊取系爭車輛，得手後將之作為代步工具使用。嗣於同日
    上午2 時30分許，陳振達將系爭車輛停放在高雄市中正高工
    學校前停車格內，因形跡可疑為警欲攔檢盤查時駕車逃逸，
    行經高雄市○○路與輔仁路口時，因車速過快不慎向前追撞
    由丙○○所駕駛之車牌號碼1383-XR 號自用小客車之右後方
    保險桿後翻車，並當場扣得車牌號碼ZC－2460號自用小客車
    1 輛（已由甲○○領回）及十字起子、螺絲套筒各1 支，進
    而知悉上情。
二、證據：
  (一)證人甲○○、丙○○於警詢中陳述。
  (二)扣案之十字起子1 支、螺絲套筒1 支、車牌號碼ZC－2460號
    自用小客車1 輛。
  (三)車牌號碼ZC－2460號之行照影本1 紙、高雄市政府警察局車
    輛協尋電腦輸入單1 紙、高雄市政府警察局保安警察大隊特
    勤中隊刑事案件扣押筆錄及扣押物品目錄表各1 份、贓物認
    領保管單1 紙、扣押物品照片1 張、職務報告書1 份、甲○
    ○行照影本1 份。
  (四)被告之自白。
三、論罪：
  (一)按刑法第321 條第1 項第3 款之攜帶兇器竊盜罪，係以行為
    人攜帶兇器竊盜為其加重條件，此所謂兇器，其種類並無限
    制，凡客觀上足對人之生命、身體、安全構成威脅，具有危
    險性之兇器均屬之，且祇須行竊時攜帶此種具有危險性之兇
    器為已足，並不以攜帶之初有行兇之意圖為必要（最高法院
    79年臺上字第5253號判例意旨參照）。查被告犯本件竊盜犯
    行所攜帶之十字起子及螺絲套筒各1 支，均係鐵製品、可單
    手持握、可用來拆卸螺絲、長度分別約16公分、16公分等情
    ，有本院99年5 月17日準備程序筆錄、扣案物品之照片等在
    卷可參，足認該十字起子及螺絲套筒係屬質地堅硬之物，該
    十字起子尚屬尖銳之物，客觀上可對人之生命、身體、安全
    構成威脅，具有危險性，要屬刑法第321 條第1 項第3 款所
    定兇器無訛。
  (二)是核被告所為，係犯刑法第321 條第1 項第3 款之攜帶兇器
    竊盜罪。又被告前有如犯罪事實欄所述經判處有期徒刑並執
    行完畢之情形，有臺灣高等法院被告前案紀錄表在卷可佐，
    其於徒刑執行完畢5 年之內故意再犯本件有期徒刑以上之罪
    ，為累犯，應依法加重其刑。
四、科刑：
  (一)爰審酌被告正值壯年，竟不思以正當手段獲取財物，反貪圖
    私慾、任意竊取他人財物，又參被告前有詐欺、贓物、侵占
    及多次竊盜等前科及執行紀錄，有被告之本院院內索引卡紀
    錄表報表及前揭臺灣高等法院被告前案紀錄表各1 份在卷可
    按，足見其平日素行非佳，亦無悔悟之心，且所竊之物價值
    非微，雖已發還被害人領回，惟已毀損嚴重，亦有贓物認領
    保管單1 紙、本件遭竊之自小客車照片多張等附卷可稽；惟
    念其犯罪後尚知坦承全部犯行，態度尚可，並兼衡其品行、
    生活狀況、智識程度，及本件係因被告逃避員警查緝駕車高
    速逃逸時，發生車禍而遭查獲，有職務報告書1 份附於警卷
    為憑，且其至今尚未賠償被害人之損失等一切情狀，爰量處
    如主文所示之刑，以資懲儆。
  (二)扣案之十字起子及螺絲套筒各1 支，為被告所有供本件竊盜
    犯行所用之物，此經被告自承在卷，是均應依刑法第38條第
    1 項第2 款沒收之。
據上論斷，應依刑事訴訟法第273 條之1 第1 項、第284 條之1
、第299 條第1 項前段，刑法第321 條第1 項第3 款、第47條第
1 項、第38條第1 項第2 款，判決如主文。
本案經檢察官丁○○到庭執行職務。
中    華    民    國    99    年    5     月    31    日
                  刑事第十庭  法  官    呂明燕
以上正本證明與原本無異。
如不服本判決應於收受本判決後10日內向本院提出上訴書狀，並
應敘述具體理由，如未敘述上訴理由者，應於上訴期間屆滿後20
日內補提理由書狀於本院（均須按他造當事人之人數附繕本）「
切勿逕送上級法院」。
中    華    民    國    99    年    5     月    31    日
                              書記官    張琇晴
附錄本判決論罪科刑之法條：
中華民國刑法第321條（加重竊盜罪）
犯竊盜罪而有左列情形之一者，處6 月以上、5 年以下有期徒刑
：
  一、於夜間侵入住宅或有人居住之建築物、船艦或隱匿其內而
      犯之者。
  二、毀越門扇、牆垣或其他安全設備而犯之者。
  三、攜帶兇器而犯之者。
  四、結夥三人以上而犯之者。
  五、乘火災、水災或其他災害之際而犯之者。
  六、在車站或埠頭而犯之者。
前項之未遂犯罰之。

司法院資訊處製作；財團法人民間司法改革基金會備份。
